【裁判字號】    99,聲減,49
【裁判日期】    991125
【裁判案由】    聲請減刑
【裁判全文】
臺灣臺北地方法院刑事裁定              99年度聲減字第49號
聲  請  人  臺灣臺北地方法院檢察署檢察官
受  刑  人  歐陽威仁
上列受刑人因違反兒童及少年性交易防制條例等案件，已經判決
罪刑確定，聲請人聲請減刑及定其應執行之刑，本院裁定如下：
    主  文
歐陽威仁犯附表編號1、2之罪，各減為有期徒刑貳月拾伍日及貳
月，所減得之刑與附表編號3所示不得減刑之罪，有期徒刑部分
應執行有期徒刑年肆月。
其餘聲請駁回。
    理  由
一、聲請意旨略以：受刑人歐陽威仁於附表所列日期犯如附表所
    列之罪，經如附表所列之法院判處如附表所列之刑在案。而
    受刑人所犯上開各罪，犯罪時間均在中華民國96年4月24日
    以前，所犯如附表所列編號1、2號之罪，核與中華民國96年
    罪犯減刑條例第2條第1項第3款規定相符，另依法務部頒行
    之同條例應行注意事項第18條明定：「數罪併罰案件，在其
    應執行之刑未執行完畢前，各案之宣告刑均不發生執行完畢
    之問題，仍應依法聲請犯罪事實最後判決之法院裁定減刑並
    定其應執行之刑。」，既各罪定執行刑後，尚未全部執行完
    畢，故均應依同條例第8條第1項、第3項聲請裁定減刑，而
    其所犯編號第3號之罪，雖依本條例第3條規定不予減刑，惟
    仍應依同條例第11條規定定其應執行刑等語。
二、按「依本條例應減刑之數罪，經二以上法院裁判確定者，得
    由一檢察官或應減刑之人犯合併向其中一裁判法院聲請裁定
    之。」、「裁判確定前犯數罪，有應減刑與不應減刑者，就
    應減刑之罪，依第二條、第四條、第六條至第八條及前條規
    定減刑後，與不應減刑之罪之宣告刑，適用刑法第五十一條
    定其應執行之刑。」、「前二條關於定其應執行之刑，準用
    第八條第三項規定。」，中華民國九十六年罪犯減刑條例第
    8條第3項、第11條分別定有明文。查本件附表編號3所示不
    應減刑之罪，其最後事實審法院雖為臺灣高等法院，惟檢察
    官既與附表編號1、2應減刑之罪一併聲請定應執行之刑，而
    附表編號1、2之罪最後事實審法院均為本院，依上開說明，
    本院對於本件自有管轄權，合先敘明。
三、次按併科罰金案件，徒刑或拘役如已執行完畢，而罰金尚未
    執行完畢者，應依聲請僅就罰金部分裁定減刑」，減刑條例
    第13條第2項、法院辦理九十六年減刑案件應行注意事項第
    32項定有明文，同理，併科罰金案件，罰金如已執行完畢，
    亦僅應就合於減刑條例之減刑條件之案件，依法予以減刑後
    ，再定其執行刑，不再就併科罰金部分為減刑之諭知（臺灣
    高等法院96年度抗字第1074號裁定意旨參照）。又94年2月2
    日修正公布，自95年7月1日起施行之刑法第2條第1項規定：
    「行為後法律有變更者，適用行為時之法律。但行為後之法
    律有利於行為人者，適用最有利於行為人之法律」。依刑法
    第51條定應執行刑時，「裁判確定前犯數罪，其中一罪在新
    法施行前者，亦同（即亦應為新舊法比較）。」，最高法院
    95年5月23日第8次刑事庭會議決議亦可資參照。查受刑人於
    裁判確定前犯數罪，均係於95年7月1日之前所犯，而刑法第
    51條業已於94年2月2日修正公布，並於95年7月1日施行，修
    正前刑法第51條規定：「數罪併罰，分別宣告其罪之刑，依
    左列各款定其應執行者：」其中第5款規定：「宣告多數有
    期徒刑者，於各刑中之最長期以上，各刑合併之刑期以下，
    定其刑期。但不得逾二十年。」，修正後刑法第51條第5款
    則規定：「宣告多數有期徒刑者，於各刑中之最長期以上，
    各刑合併之刑期以下，定其刑期。但不得逾三十年」，比較
    新舊法之結果，自以舊法所規定之定應執行刑以20年為上限
    對行為人較為有利，此為影響行為人刑罰之法律效果，是以
    ，被告行為後法律已有變更，經比較新舊刑法第51條第5款
    規定結果，應依刑法第2條第1項前段規定，適用較有利於被
    告之修正前刑法，而定其應執行之刑。
四、復按裁判確定前犯數罪而併合處罰之案件，有二以上之裁判
    ，應依刑法第51條第5款至第7款定應執行之刑時，最後事實
    審法院即應據該院檢察官之聲請，以裁定定其應執行之刑，
    殊不能因數罪中之一部分犯罪之刑業經執行完畢，而認檢察
    官之聲請為不合法，予以駁回（最高法院47年臺抗字第2號
    判例參照）。查本件受刑人所犯附表編號1、2之違反兒童及
    少年性交易防制條例罪、詐欺罪經本院判處有期徒刑5月及4
    月部分，固經本院以94年度聲字第974號裁定定其應執行刑8
    月確定，受刑人並於94年9月2日繳納有期徒刑易科罰金之款
    項而執行完畢，惟受刑人所犯附表編號3所示之罪，與附表
    編號1、2所示之罪屬裁判確定前犯數罪，依法應併合處罰之
    ，嗣編號3所示之罪確定後，受刑人再於97年10月30日入監
    執行，訂於101年2月11日始縮刑期滿，故尚未執行完畢等情
    ，此有上開各罪判決、臺灣高等法院被告前案紀錄表各1份
    在卷可稽，茲附表編號3所示不應減刑部分既尚未執行完畢
    ，則附表編號1、2等罪即未全部執行完畢，檢察官對附表編
    號1、2所示之罪聲請減刑，並聲請就附表編號1、2、3所示
    之罪定其應執行刑，而受刑人所犯如附表編號1、2所示之罪
    ，其犯罪時間均在96年4月24日以前，均合於中華民國九十
    六年罪犯減刑條例所定之減刑及定應執行刑之要件，從而聲
    請人之聲請，除附表編號1之偵察機關年度及案號欄應更正
    為「臺北地檢89年度偵字第9739號、第10253號、第14308號
    」，附表編號1之減刑後徒刑、拘役或罰金金額或褫奪公權
    期間欄更正為「有期徒刑2月又15日」，附表編號3之所犯法
    條欄更正為「兒童及少年性交易防制條例第23條第2項、第1
    項」，附表編號3之合於96年罪犯減刑條例欄則更正為「第3
    條，不合減刑」外，於法尚無不合，應予准許。爰依上揭規
    定，就受刑人所犯附表編號1、2所示2罪，分別減為如附表
    所示之有期徒刑部分，再依刑法第51條第5款之規定，與附
    表編號3所示之罪有期徒刑部分定其應執行之刑如主文所示
    。至於受刑人所犯如附表編號1之罪另受併科罰金新臺幣（
    下同）10萬元宣告刑部分，因該罰金刑部分，業與附表編號
    3  之罪另受罰金5萬元部分，經臺灣高等法院以97年度聲字
    第2703號裁定應執行併科12萬元，並經受刑人繳清而執行完
    畢，此有臺灣高等法院被告前案紀錄表、臺灣板橋地方法院
    檢察署97年度執助乙字第3997號檢察官執行指揮書各1份在
    卷可考，揆諸上開法院辦理九十六年減刑案件應行注意事項
    第32項規定意旨，此部分自不在減刑範圍之列，是檢察官就
    此部分聲請亦予以減刑，於法即有未合，應予駁回。
五、爰依中華民國九十六年罪犯減刑條例第2條第1項第3款、第8
    條第1項、第3項、第11條、第12條，刑法第2條第1項前段、
    第53條，修正前刑法第51條第5款，裁定如主文。
中    華    民    國    99    年    11    月    25    日
                  刑事第十七庭  法  官  楊雅清
以上正本證明與原本無異。
如不服本裁定，應於送達後5日內，向本院提出抗告狀。
                                書記官  吳俊龍
中    華    民    國    99    年    11    月    25    日

司法院資訊處製作；財團法人民間司法改革基金會備份。
